【裁判字號】    95,聲,730
【裁判日期】    950508
【裁判案由】    停止執行
【裁判全文】
臺灣高雄地方法院民事裁定               95年度聲字第730號
聲  請  人  輝馨宮管理委員會
代  表  人  乙○○
相  對  人  臺灣土地銀行股份有限公司
法定代理人  甲○○
上列當事人間聲請停止執行事件，本院裁定如下：
  主  文
聲請人供擔保新臺幣壹佰捌拾壹萬零伍佰柒拾玖元後，本院九十
三年執字第一五八０一號執行事件之強制執行程序，於本院九十
五年訴字一四三四號事件判決確定前應暫予停止。
  理  由
一、按有回復原狀之聲請，或提起再審或異議之訴，或對於和解
    為繼續審判之請求，或提起宣告調解無效之訴，撤銷調解之
    訴，或對於法院依強制執行法第4 條第1 項第5 款之裁定提
    起抗告時，法院因必要情形或依聲請定相當並確實擔保，得
    為停止強制執行之裁定，強制執行法第18條第2 項定有明文
    。又所謂必要情形，係指不停止執行將發生不能或難以回復
    原狀之損害。有無必要之情形由法院依職權決定之。法院於
    決定時，應斟酌第三人異議之訴、再審之訴等是否顯無理由
    ，將來勝訴後是否發生不能或難以回復之損害等，以決定是
    否應裁定停止執行。再法院依強制執行法第18條第2 項裁定
    准許停止強制執行所定之擔保金，係備供債權人因停止執行
    所受損害之賠償，其數額應依標的物停止執行後，債權人未
    能即時受償或利用該標的物所受之損害額，或其因另供擔保
    強制執行所受之損害額定之（最高法院87年度台抗字第529
    號裁定參照）。
二、本件聲請人主張相對人聲請本院93年執字第15801 號准予強
    制執行債務人謝水木所有坐落高雄縣湖內鄉○○段701 號等
    土地及其上建物門牌號碼高雄縣湖內鄉○○路○段492 號建
    物，惟其上未保存登記建物臨時建號272 號鋼鐵石棉瓦蓋建
    物、274 號加強磚造等建物為聲請人建造，為聲請人所有，
    相對人之強制執行程序並無理由，聲請人已提起第三人異議
    之訴等情，業本院職權調取上開執行卷宗及本院95年度訴字
    第1434號第三人異議之訴卷宗審閱後，認聲請人主張非顯無
    理由，且如繼續執行對聲請人權益認有難以回復之情事，是
    本院認上開建物是否相對人所有未經民事法院於第三人異議
    之訴中為實體判決確定前，有停止該部分強制執行之必要，
    聲請人據此聲請停止執行，核與強制執行法第18條第2 項所
    稱之必要情形相符，應予准許。
三、次查，本件相對人之債權額為19,964,026元，聲請人聲請停
    止執行之標的物雖僅1,577,992 元，然因上開建物與債務人
    謝水木所有上開土地及全部建物合併拍賣，鑑定價格合計為
    18,105,792元 (16,634,111+1,471,681=18,105,792)等情，
    均有上開93年執字第15801 號卷可參，相對人因停止執行可
    能受有之利息損害額，以聲請人所提之本件債務人異議之訴
    情節尚非甚為繁雜，預估至判決確定為止，需時約2 年期間
    ，如按法定利息週年利率5%計算，本院綜合上開判斷因素，
    認為擔保相對人未能及時受償所受之損害，聲請人應提供元
     (18,105,792×2 ×5%=1,810,579, 元以下四捨五入)為 擔
    保，始屬允洽，爰酌定如主文所示擔保金額准許之。
四、依強制執行法第18條第2項，裁定如主文。
中    華    民    國    95    年    5     月    8    日
                  民事第一庭法  官  林玉心
為正本係照原本作成。
如對本裁定抗告須於裁定送達後10日內向本院提出抗告狀，並繳
納裁判費新台幣1,000元。
中    華    民    國    95    年    5     月    8     日
                                書記官  陳家宏


司法院資訊處製作；財團法人民間司法改革基金會備份。
